【裁判字號】    95,訴,633
【裁判日期】    951005
【裁判案由】    毒品危害防制條例
【裁判全文】
臺灣基隆地方法院刑事判決               95年度訴字第633號
公  訴  人  臺灣基隆地方法院檢察署檢察官
被      告  乙○○
上列被告因毒品危害防制條例案件，經檢察官提起公訴（95年度
毒偵字第1271號），被告於準備程序進行中，就被訴事實為有罪
之陳述，經受命法官告知其簡式審判程序之旨，並聽取公訴人及
被告之意見後，經本院合議庭裁定由受命法官獨任進行簡式審判
程序，判決如下：
    主      文
乙○○施用第一級毒品，累犯，處有期徒刑柒月。
    事實及理由
一、本件被告乙○○所犯者非為死刑、無期徒刑、最輕本刑為3
    年以上有期徒刑之罪或高等法院管轄第一審案件，其於準備
    程序進行中，先就被訴事實為有罪之陳述，經告知其簡式審
    判程序之旨，並聽取公訴人、被告之意見後，本院合議庭業
    已依刑事訴訟法第273條之1第1項之規定，裁定由受命法官
    獨任以簡式審判程序進行本案之審理，且依同法第273條之2
    規定，簡式審判程序之證據調查，不受同法第159條第1項、
    第16 1條之2、第161條之3、第163條之1及第164條至第170
    條規定之限制，合先敘明。
二、本件犯罪事實、證據，除引用如附件檢察官起訴書之記載外
    ，並更正及補充如下：
  (一)犯罪事實部分：
  1.起訴書犯罪事實欄第1行所載「法院」應更正為「本院」。
  2.被告施用第一級毒品海洛因之時間、地點及方式應更正及補
    充為「乙○○係於民國95年6月14日凌晨4、5時許，在基隆
    市○○○路208巷友人住處，以將第一級毒品海洛因置入注
    射針筒內，再摻水施打左手臂皮膚肌肉處之方式，施用第一
    級毒品海洛因1次」。
  (二)證據部分：
    補引「被告於本院準備程序及審理時之自白」為證據。
三、論罪科刑：
  (一)按海洛因係毒品危害防制條例第2條第2項第1款所定之第一
    級毒品，被告予以施用，核其所為，係犯毒品危害防制條例
    第10條第1項之施用第一級毒品罪。其持有第一級毒品海洛
    因係供施用，其持有第一級毒品之低度行為為施用第一級毒
    品之高度行為所吸收，不另論罪。
  (二)被告曾有如起訴書犯罪事實欄所載之犯罪科刑及執行完畢情
    形，有臺灣高等法院被告前案紀錄表1份在卷可按，其受有
    期徒刑之執行完畢後，5年內故意再犯本件有期徒刑以上之
    罪，為累犯，應依刑法第47條第1項之規定加重其刑（按被
    告行為後，94年2月2日修正公布，95年7月1日施行之刑法第
    47條雖增為2項，惟就有期徒刑執行完畢5年後故意再犯有期
    徒刑以上之罪者，不論依修正前之刑法第47條或修正後之刑
    法第47條第1項之規定，均構成累犯，故此部分法律並未變
    更，應逕依現行刑法第47條第1項規定，論以累犯，並加重
    其刑，最高法院95年第8次刑事庭會議四反面解釋）。
  (三)爰審酌被告前因施用毒品案件，經觀察、勒戒後，猶不知珍
    惜自新機會戒除毒品惡習，再續為施用毒品，顯見其並無自
    我戒斷之決心，並審酌其所犯施用毒品之犯罪係戕害自身健
    康之行為，於他人尚不致造成損害及其施用之次數、事後坦
    承犯行之態度等一切情狀，量處如主文所示之刑，以示懲儆
    。
四、應適用之法條：
    刑事訴訟法第273條之1第1項、第310條之2、第454條、第29
    9條第1項前段，毒品危害防制條例第10條第1項、第23條第2
    項，刑法第11條前段、第47條第1項，判決如主文。
五、對於本件判決如有不服，得自收受送達後10日內，向本院提
    出上訴書狀，上訴於臺灣高等法院。
本案經檢察官甲○○到庭執行職務
中    華    民    國    95    年    10    月    5     日
                  刑事第四庭法  官  王美婷
以上正本證明與原本無異。
對於本件判決如有不服，應於收受送達後10日內，向本院提出上
訴書狀，上訴於臺灣高等法院，並按他造當事人之人數附具繕本
。
中    華    民    國    95    年    10    月    5     日
                            書記官  劉珍珍
附錄本案論罪科刑法條：
毒品危害防制條例第10條第1項
施用第一級毒品者，處六月以上五年以下有期徒刑。
附件：
臺灣基隆地方法院檢察署檢察官起訴書
                                    95年度毒偵字第1271號
    被      告  乙○○  男  23歲（民國○○年○月○○日生）
                        住基隆市○○區○○街28巷5號2樓
                        身分證統一編號：Ｚ000000000號
上列被告因違反毒品危害防制條例案件，業經偵查終結，認應提
起公訴，茲敘述犯罪事實及證據並所犯法條如下：
        犯罪事實
一、乙○○前因搶奪案件，經法院判處有期徒刑1年4月確定，甫
    於民國93 年5月23日執行完畢。復因施用毒品案件，經觀察
    、勒戒後，認無繼續施用毒品之傾向，於95 年1月27日執行
    完畢釋放，並由本署檢察官於95 年1月27日，以95年度毒偵
    字第105號為不起訴處分確定。詎其猶不知悔改，復於95年6
    月14 日下午5時40分許為警採集尿液前24小時內之某日時，
    在不詳處所，施用第1級毒品海洛因，為警於95年6月14日下
    午4時30分許，在基隆市○○區○○路169號前查獲。
二、案經基隆市警察局第四分局報告偵辦。
        證據並所犯法條
一、訊據被告乙○○矢口否認上揭犯嫌，辯稱：伊並無施用毒品
    云云。經查，被告所採之尿液經送驗結果，呈嗎啡陽性反應
    ，有昭信科技顧問股份有限公司濫用藥物尿液檢體檢驗報告
    在卷可參，是被告施用毒品之犯嫌甚明，其所辯顯係避重就
    輕、卸責之詞，不足採信，其犯嫌堪以認定。
二、核被告乙○○所為，係犯毒品危害防制條例第10 條第1項之
    施用第1 級毒品罪嫌。查被告有如犯罪事實欄所載之犯罪科
    刑執行情形，有本署刑案資料查註紀錄表附卷可參，其於刑
    之執行完畢後，5 年內再犯本件有期徒刑以上之罪，為累犯
    ，請依刑法第47條規定加重其刑。
三、依毒品危害防制條例第23條第2 項、刑事訴訟法第251 條第
    1項提起公訴。
    此致
臺灣基隆地方法院
中    華    民    國    95    年    8     月    21    日
                              檢察官  張  志  明
本件正本證明與原本無異
中    華    民    國    95    年    8     月    26    日
                              書記官  闕  仲  偉
附錄所犯法條：
毒品危害防制條例第10條第1項
    施用第一級毒品者，處 6 月以上 5 年以下有期徒刑。


司法院資訊處製作；財團法人民間司法改革基金會備份。
